臺北高等行政法院判決
　　　　　　　　　　　　　　　　　　 94年度簡字第109號
原　　　告　泰貿易有限公司
代　表　人　甲○○　　送達處所：台北郵政61-133號信箱
被　　　告　財政部基隆關稅局
代　表　人　李榮達（局長）
上列當事人間因虛報進口貨物產地事件，原告不服財政部中華民
國93年12月30日台財訴字第09300457350號訴願決定，提起行政
訴訟。本院判決如下：
　　主  文
原告之訴駁回。
訴訟費用由原告負擔。
　　事  實
甲、事實概要：
    原告於民國（下同）93年1月2日委由利東報關行向被告申報
    進口香港產製磁杯乙批（報單第AW/92/7107/0504號），原
    申報件數為638CTN，經查驗結果實際件數為630CTN，其中
    395CTN內裝之磁杯杯底部外側黏貼透明標籤，印有MADE IN
    CHINA字樣，被告乃據以更改涉案貨物之產地為中國大陸，
    且核非屬經經濟部公告准許輸入之大陸物品，遂認原告涉有
    虛報進口貨物產地，逃避管制之違法行為，爰依行為時（下
    同）海關緝私條例第37條第3項規定轉據同條例第36條第1、
    3項規定，處貨價1倍之罰鍰計新臺幣（下同）38,632元，併
    沒入其貨物。原告不服，申請復查，未獲變更，提起訴願，
    亦遭決定駁回，遂提起行政訴訟。
乙、兩造聲明：
一、原告聲明：訴願決定、復查決定及原處分均撤銷。
二、被告聲明：駁回原告之訴。
丙、兩造之爭點：原告是否涉有虛報進口貨物產地，逃避管制之
    違法行為？
原告主張：
一、93年1月2日由利東報關行申報香港產製之漱口杯壹批（報單
    號碼AW/92/7107/0504號），原申報數為638CTN，經查驗結
    果實驗為630CTN，既然數量不對，被告何以不立即向利東報
    關行查詢。
二、系爭貨物是正常報關並沒有走私。
三、利東報關行和原告均未到場解釋，如何進行復查，被告有球
    員兼裁判之嫌。
被告主張：
一、按「報運貨物進口而有左列情事之一者，得視情節輕重，處
    以所漏進口稅額2倍至5倍之罰鍰，或沒入或併沒入其貨物：
    一、虛報所運貨物之名稱、數量˙˙˙四、其他違法行為。
    」、「有前2項情事之一而涉及逃避管制者，依前條第1項及
    第3項論處。」、「私運貨物進口˙˙˙者，處貨價1倍至3
    倍之罰鍰。」、「前二項私運貨物沒入之。」分別為海關緝
    私條例第37條第1項第4款、第3項及第36條第1、3項所明定
    。次按進口非屬「臺灣地區及大陸地區貿易許可辦法」第7
    條規定准許輸入之大陸地區物品者，即構成進口禁止輸入之
    物品而涉及逃避管制之違法行為。本案原告虛報貨物產地，
    進口未准許輸入之大陸物品，逃避管制之違法情事已如前述
    ，被告因據論處，於法洵無不合。
二、查系爭來貨係驗貨人員會同原告委任之報關人（利東報關行
    ）共同到場查驗清點，因本案貨物實際進倉數量僅為630CTN
    ，驗貨人員乃據以更正數量，自無再向在場之報關人員查詢
    之必要。又來貨中有395CTN內裝之磁杯底部外側黏貼透明標
    籤，印有MADE IN CHINA字樣，驗貨人員當場要求報關人轉
    知原告提出說明，惟原告既未能提出說明（此有進口報單背
    面記載為證），亦未否認來貨原產地為中國大陸，復因中國
    大陸產製之磁杯，非屬經濟部公告准許輸入之大陸物品，是
    則原告涉有虛報貨物產地、逃避管制之違法行為已至臻明確
    ，訴訟理由所稱均非事實，殊無足採。從而，被告依據首揭
    法條規定所為之處分，核屬允洽，自應予以維持。
　　理  由
甲、程序方面：
    本件被告代表人於訴訟進行中變更為李榮達，經其聲明承受
    訴訟，核並無不合，應予准許。
乙、實體方面：
一、按「報運貨物進口而有左列情事之一者，得視情節輕重，處
    以所漏進口稅額2倍至5倍之罰鍰，或沒入或併沒入其貨物：
    一、虛報所運貨物之名稱、數量˙˙˙四、其他違法行為。
    」、「有前2項情事之一而涉及逃避管制者，依前條第1項及
    第3項論處。」、「私運貨物進口˙˙˙者，處貨價1倍至3
    倍之罰鍰。」、「前二項私運貨物沒入之。」分別為海關緝
    私條例第37條第1項第4款、第3項及第36條第1、3項所明定
    。次按進口非屬「臺灣地區及大陸地區貿易許可辦法」第7
    條規定准許輸入之大陸地區物品者，即構成進口禁止輸入之
    物品而涉及逃避管制之違法行為。
二、原告於93年1月2日委由利東報關行向被告申報進口香港產製
    磁杯乙批（報單第AW/92/7107/0504號），原申報件數為638
    CTN，經查驗結果實際件數為630CTN，其中395CTN內裝之磁
    杯杯底部外側黏貼透明標籤，印有MADE IN CHINA字樣，被
    告乃據以更改涉案貨物之產地為中國大陸，且核非屬經濟部
    公告准許輸入之大陸物品，遂認原告涉有虛報進口貨物產地
    ，逃避管制之違法行為，爰依海關緝私條例第37條第3項規
    定轉據同條例第36條第1、3項規定，處貨價1倍之罰鍰計
    38,632元，併沒入其貨物。原告不服，主張如事實欄所載，
    本案所需審究者為原告是否涉有虛報進口貨物產地，逃避管
    制之違法行為？
三、經查，被告驗貨人員會同原告委任之報關人（利東報關行）
    共同到場查驗清點，因本案貨物實際進倉數量僅為630CTN
    ，驗貨人員乃據以更正數量，並製作扣押貨物、運輸工具收
    據及搜索筆錄，經報關行人員簽認，有該收據附於原處分機
    關卷可參，報關行業已知悉。又來貨中有395CTN內裝之磁杯
    底部外側黏貼透明標籤，印有MADE IN CHINA字樣，驗貨人
    員已當場要求報關人轉知原告提出說明，惟原告並未能提出
    說明，亦有進口報單正面及背面記載可稽，原告對來貨原產
    地為中國大陸既不爭執，而因中國大陸產製之磁杯，非屬經
    濟部公告准許輸入之大陸物品，是則原告涉有虛報貨物產地
    、逃避管制之違法行為已至臻明確，不因原告是否正常報關
    而有不同。
四、從而，本件原處分並無違誤，訴願決定予以駁回，亦無不合
    ，原告起訴意旨為無理由，應予駁回。又本件係簡易事件，
    事證明確，爰不經言詞辯論逕行判決。
五、兩造其餘之主張陳述，核與上開結論不生影響，爰不予一一
    論述，附此敘明。
據上論結，本件原告之訴為無理由，爰依行政訴訟法第233條第1
項、第98條第3項前段，判決如主文。
中　　華　　民　　國　　94　　年　 　8　　月　 18  　 日
                                   第五庭法　官　黃清光
上為正本係照原本作成。
本件以訴訟事件所涉及之法律見解具有原則性者為限，始得於本
判決送達後20日內向本院提出上訴狀並表明上訴理由，如已於本
判決宣示後送達前提起上訴者，應於判決送達後20日內補具上訴
理由（均按他造人數附繕本），且經最高行政法院許可後方得上
訴。
中　　華　　民　　國　　94　　年　 　8　　月　 18  　 日
                                         書記官  楊子鋒
